臺灣屏東地方法院刑事判決　　　　　　　100年度易字第960號
公　訴　人　臺灣屏東地方法院檢察署檢察官
被　　　告　郭明興
上列被告因違反毒品危害防制條例案件，經檢察官提起公訴（10
0 年度毒偵字第1193號），本院於準備程序進行中，因被告就被
訴事實為有罪之陳述，經告知簡式審判程序意旨，並聽取公訴人
及被告之意見後，本院裁定依簡式審判程序審理，判決如下：
    主  文
郭明興施用第二級毒品，累犯，處有期徒刑陸月，如易科罰金，
以新台幣壹仟元折算壹日。
    事  實
一、郭明興前於民國96年間因施用毒品案件，經本院以96年度毒
    聲字第53號裁定送觀察、勒戒後，認無繼續施用毒品之傾向
    ，於96年4 月10日執行完畢釋放，並由台灣屏東地方法院檢
    察署檢察官以96年度毒偵字第354 號為不起訴處分確定；復
    於98年間因施用毒品案件，經本院以98年度簡字第727 號判
    決判處有期徒刑5 月確定，於98年12月22日縮刑期滿執行完
    畢。詎其猶不知悔改，竟基於施用第二級毒品甲基安非他命
    之犯意，於100 年4 月8 日12時許，在屏東縣新園鄉鹽埔村
    某農地上，將甲基安非他命置於其所有之玻璃球內以點火燒
    烤後，吸食所產生煙霧之方式，施用甲基安非他命1 次。嗣
    於100 年4 月12日12時30分許，為警持本院所核發之搜索票
    至郭明興位於屏東縣新園鄉○○村○○路52號住處搜索後，
    得其同意至警局採集尿液送驗，尿液檢驗結果呈甲基安非他
    命陽性反應，而悉上情。
二、案經屏東縣政府警察局東港分局報告台灣屏東地方法院檢察
    署檢察官偵查起訴。
    理  由
一、本件被告郭明興所犯係死刑、無期徒刑、最輕本刑為3 年以
    上有期徒刑以外之罪，其於準備程序就前揭被訴事實為有罪
    之陳述，經法官告知簡式審判程序之旨，並聽取其與公訴人
    之意見後，本院認無不得或不宜改依簡式審判程序進行之情
    事，依刑事訴訟法第273 條之1 第1 項、第284 條之1 規定
    ，裁定本件依進行簡式審判程序，合先敘明。
二、上揭犯罪事實，業據被告於警詢及本院審理中坦承不諱；且
    被告於100 年4 月12日13時20分為警所採集之尿液，經屏東
    縣政府警察局東港分局員警初步檢驗後，再送正修科技大學
    超微量研究科技中心以酵素免疫分析法及氣相層析質譜儀法
    檢驗，均呈甲基安非他命之陽性反應，此有正修科技大學超
    微量研究科技中心100 年4 月28日編號Ｚ000000000號尿液檢
    驗報告、屏東縣政府警察局東港分局查獲毒品危害防制條例
    案件初步檢驗報告單、屏東縣政府警察局東港分局偵辦毒品
    危害防制條例案尿液受檢人真實姓名對照表各1 紙、初步檢
    驗照片2 幀在卷可稽，上述鑑驗結果，均係檢驗機關本於專
    業知識及以精密儀器或科學檢驗方法所得之結論，自可憑信
    。此外，復有卷附本院100 年度聲搜字000372號搜索1 紙可
    按，綜上足認，本案事證明確，被告上開犯行，應堪認定。
三、被告前於96年間因施用毒品案件，經本院以96年度毒聲字第
    53號裁定送觀察、勒戒後，認無繼續施用毒品之傾向，於96
    年4 月10日執行完畢釋放，並由台灣屏東地方法院檢察署檢
    察官以96年度毒偵字第354 號為不起訴處分確定等情，有台
    灣高等法院被告前案紀錄表1 份在卷可按，是被告於觀察、
    勒戒執行完畢後5 年內再本件犯毒品案件，自應依法論罪科
    刑。
四、按甲基安非他命為毒品危害防制條例第2 條第2 項第2 款所
    規定之第二級毒品，依法不得持有、施用，被告竟持以施用
    ，是核其所為，係犯毒品危害防制條例第10條第2 項之施用
    第二級毒品罪，其施用前持有第二級毒品甲基安非他命之行
    為，為其施用之高度行為所吸收，不另論罪。又被告有事實
    欄所載有期期徒刑執行完畢紀錄，有台灣高等法院被告前案
    紀錄表附卷可參，其於有期徒刑執行完畢後5 年內，故意再
    犯本案有期徒刑以上之罪，為累犯，應依刑法第47條第1項
    之規定加重其刑。另被告係因檢舉人檢舉其有吸食第二級毒
    品之行為而由具犯罪偵查權限之員警依法向本院聲請核發搜
    索票進而查獲，有台灣屏東地方法院檢察署100 年度警聲搜
    字第547 號全卷可佐，是員警至被告住處搜索前，已因客觀
    之證據而對被告此次犯行產生具體懷疑，縱被告至警局採尿
    前向警方坦承本次施用第二級毒品之行為，仍與自首情形有
    別，附此敘明。
五、爰審酌被告前因施用毒品案件，經觀察、勒戒後，仍不思悔
    改，徹底去除施用毒品之惡習，竟又施用毒品，顯其無戒絕
    毒品之意且繼續沈淪毒海之中，及兼衡其素行狀況、施用毒
    品對社會治安造成之危害，生活狀況、教育程度、犯後坦承
    犯行，態度尚佳等一切情狀，量處如主文所示之刑，並諭知
    易科罰金之折算標準。
據上論斷，應依刑事訴訟法273 條之1 第1 項、第299 條第1 項
前段，毒品危害防制條例第10條第2項，刑法第11條前段、第47
條第1 項、第41條第1項前段，判決如主文。
本案經檢察官邱呂凱到庭執行職務
中    華    民    國   100    年    9     月    30    日
                  刑事第五庭    法  官  劉怡孜
以上正本證明與原本無異。
如不服本判決應於收受判決後10日內向本院提出上訴書狀，並應
敘述具體理由；其未敘述上訴理由者，應於上訴期間屆滿後20日
內向本院補提理由書（均須按他造當事人之人數附繕本）「切勿
逕送上級法院」。
中    華    民    國   100    年    9     月    30    日
                                書記官  薛慧茹
附錄本案論罪科刑法條全文
毒品危害防制條例第10條第2項
施用第二級毒品者，處 3 年以下有期徒刑。